【裁判字號】    99,上易,1539
【裁判日期】    990714
【裁判案由】    侵占
【裁判全文】
臺灣高等法院刑事判決                99年度上易字第1539號
    上訴人
    即被告  甲○○
上列上訴人因業務侵占案件，不服臺灣板橋地方法院99年度易字
第1307號，中華民國99年5月27日第一審判決（起訴案號：臺灣
板橋地方法院檢察署98年度偵字第26124 號），提起上訴，本院
判決如下：
    主  文
上訴駁回。
    理  由
壹、不服地方法院第一審判決上訴，須提出上訴書狀，並敘述具
    體理由，為上訴必備程式；所提書狀未敘述上訴理由，或僅
    曾以言詞陳述上訴理由，應於上訴期間屆滿後20日內補提理
    由書於原審法院。
    原審法院認逾期未補提上訴理由，應定期間先命補正；逾期
    未補正，為上訴不合法律上程式，應以裁定駁回。如已提出
    上訴理由，但所提非屬具體理由，則由第二審法院以上訴不
    合法律上程式，判決駁回。
    刑事訴訟法第350條、第362條與第367條明文規定。
貳、原判決認定被告甲○○侵占業務上持有郵資犯行，已經被告
    坦白承認，核與證人陳貞貞證述情節大致相符，並有中華郵
    政股份有限公司板稽案字第9801號查案報告書暨所附國內普
    通掛號清單影本、大宗掛號及包裹郵件存根聯影本、郵務窗
    口作業系統教育訓練文件及中和郵局業務佐甲○○涉嫌侵占
    郵資清冊等為憑，犯罪事實明確，審酌被告「先前有偽造文
    書的前案紀錄，素行不佳，於本件又係利用任職郵局負責收
    取郵資之機會，將其所持有上百筆郵資予以侵占入已，惡性
    非輕，參酌其犯罪動機、目的、手段、次數、對被害人所造
    成損失程度，以及事發後自始坦承本件犯行，並業已歸還所
    侵占之全部郵資款項（業據證人陳貞貞於偵查中證述屬實）
    ，足見其尚具悔意，犯後態度良好等一切情狀」，就所違犯
    刑法第336 條第2 項業務侵占罪，累犯，量處有期徒刑9 月
    。經核並無違法、失當。
、被告上訴意旨略以：「侵占款項已全數歸還被害人，家有年
    邁父母需人照顧，並有高額貸款尚需償還，請求緩刑宣告。
    」等語。
肆、經審查，認定上訴不合法：
一、被告已全數歸還侵占款項的事實，已經原判決於量刑時審酌
    （原判決第2頁末行）。
二、「受2 年以下有期徒刑、拘役或罰金之宣告，而有下列情形
    之一，認以暫不執行為適當者，得宣告2 年以上5 年以下之
    緩刑，其期間自裁判確定之日起算：一、未曾因故意犯罪受
    有期徒刑以上刑之宣告者。二、前因故意犯罪受有期徒刑以
    上刑之宣告，執行完畢或赦免後，5 年以內未曾因故意犯罪
    受有期徒刑以上刑之宣告者。」刑法第74條第1 項明定緩刑
    宣告的要件。
    被告於92年間因偽造文書案件，經原審法院92年度簡字第
    3664號判處有期徒刑3月確定，於93年2月25日易科罰金執行
    完畢，被告於5 年以內故意再犯本案有期徒刑以上罪行，累
    犯，並不符合宣告緩刑的要件。
伍、上訴理由不足以認為原判決有何不當或違法。被告上訴不合
    法，應予駁回，並不經言詞辯論為之。依刑事訴訟法第367
    條前段、第372 條，判決如主文。
中    華    民    國    99    年    7     月    14    日
                  刑事第六庭審判長法  官  林明俊
                                  法  官  吳淑惠
                                  法  官  郭豫珍
以上正本證明與原本無異。
不得上訴。
                                  書記官  胡勤義
中    華    民    國    99    年    7     月    14    日

司法院資訊處製作；財團法人民間司法改革基金會備份。
